最高法院刑事判決　　　　　　　　　　　　　　　九十一年度台上字第一七七五號
　　上　訴　人　甲○○
右上訴人因業務過失致人於死案件，不服台灣高等法院中華民國九十年十一月二十七
日第二審判決（八十九年度交上訴字第二八號，起訴案號：台灣板橋地方法院檢察署
八十八年度偵字第六○九二號），提起上訴，本院判決如左：
    主  文
上訴駁回。
    理  由
按刑事訴訟法第三百七十七條規定，上訴於第三審法院，非以判決違背法令為理由，
不得為之。是提起第三審上訴，應以原判決違背法令為理由，係屬法定要件。如果上
訴理由狀並未依據卷內訴訟資料，具體指摘原判決不適用何種法則或如何適用不當，
或所指摘原判決違法情事，顯與法律規定得為第三審上訴理由之違法情形，不相適合
時，均應認其上訴為違背法律上之程式，予以駁回。本件原判決綜合調查證據之結果
，認上訴人甲○○犯有刑法第二百七十六條第二項從事業務之人，因業務上之過失致
人於死罪之事實，因而撤銷第一審諭知無罪之判決，改判論上訴人以上開罪名，並以
上訴人自首犯罪，依同法第六十二條前段規定減輕其刑後，量處有期徒刑伍月，並諭
知易科罰金之折算標準，已詳認定犯罪事實之依據及憑以認定之理由，並對上訴人
否認過失之辯詞，如何不足採信，均已依據卷內資料予以指駁及說明，從形式上觀察
，原判決並無違背法令情形。上訴意旨謂：被害人李慈外表多為擦挫傷，足見其身
體與地面有相當多之接觸。而案發時，上訴人之車輛，行駛於被害人機車後方，參照
上訴人車輛車損照片，車前保險桿正前方凹陷，高度低，面積大，並非擦刮痕，與上
訴人所稱，伊車係在被害人機車人車倒地後，始撞及已倒地之機車，並未撞到被害人
等情相符，堪認確係被害人騎乘機車行駛於禁行機車之車道，失控撞及護欄橋墩後，
人車倒地並分開，上訴人之車輛始自後駛至，撞及倒地機車，事出突然，無法預見，
亦無法注意，委實無何過失，與被害人之死亡亦無因果關係等語，係就原判決已詳為
論斷與說明之事項，再為事實上之爭執，殊非適法之第三審上訴理由。又法務部法醫
研究所及中央警察大學對上訴人肇事責任之鑑定結果，何以得為不利上訴人之認定，
上訴人何以應負過失責任，原判決理由二(三)(四)(五)及三已分別詳述其調查審認之意見，
核屬事實審法院採證認事之職權行使，上訴意旨猶執以指摘，亦非適法。另依原判決
所認定之事實，上訴人駕車超速，未注意車前狀況，並隨時採取必要之安全措施，為
本件車禍致被害人死亡之共同原因，縱令上訴人主張其在肇事當時並未超速一節為實
在，仍無解其刑責。此外，上訴人徒憑己意，對原審職權之適法行使及原判決理由已
詳為論斷之事項，任意爭辯，顯與法定上訴第三審之形式要件不符，其上訴違背法律
上之程式，應予駁回。
據上論結，應依刑事訴訟法第三百九十五條前段，判決如主文。
中      華      民      國    九十一    年      四      月      三      日
                              最高法院刑事第五庭
                                  審判長法官  謝  家  鶴
                                        法官  洪  文  章
                                        法官  花  滿  堂
                                        法官  陳  世  淙
                                        法官  洪  佳  濱
      右正本證明與原本無異
                                              書  記  官
中      華      民      國    九十一    年      四      月     十九     日
